臺灣屏東地方法院民事裁定
111年度消債更字第9號
聲  請  人  
即 債務 人  楊雅玲  




上列當事人因消費者債務清理事件聲請更生，本院裁定如下：
    主  文
債務人甲○○自民國111年7月26日中午12時起開始更生程序。
命司法事務官進行本件更生程序。
    理  由
一、按債務人不能清償債務或有不能清償之虞；且無擔保或無優
    先權之本金及利息債務總額未逾新臺幣（下同）1,200萬者
    ，於法院裁定開始清算程序或宣告破產前，得向法院聲請更
    生；又法院開始更生程序之裁定，應載明其年、月、日、時
    ，並即時發生效力；法院裁定開始更生或清算程序後，得命
    司法事務官進行更生或清算程序。消費者債務清理條例（下
    稱消債條例）第3條、第42條第1項、第45條第1項及第16條
    第1項前段分別定有明文。
二、聲請意旨略以：聲請人積欠約313,000元之債務，有不能清
    償之情，且曾於110年11月間，與唯一債權人良京實業股份
    有限公司進行消費者債務清理前置協商，惟因債權人未到場
    而協商不成立。又聲請人之無擔保或無優先權之債務總額未
    逾1,200萬元，復未經法院裁定開始清算程序或宣告破產，
    爰聲請准予裁定更生等語。
三、經查：
  ㈠聲請人之上開主張，業據其提出調解不成立證明書、全國財
    產稅總歸戶財產查詢清單、108至109年度綜合所得稅各類所
    得資料清單、勞工保險被保險人投保資料表、財團法人聯合
    徵信中心當事人綜合信用報告書等件為證，是聲請人既與債
    權人前置協商不成立，其提出本件聲請，於法有據。
  ㈡關於聲請人現在收入部分，聲請人現從事美容自由業，每月
    所得約為25,000元，有收入證明切結書，且聲請人現投保勞
    保於屏東縣營造業職業工會，顯未受僱於任何公司或商號，
    堪信屬實。至聲請人之支出部分，聲請人陳稱每月必要支出
    15,500元，雖未提出全部單據供本院審酌，惟低於依消債條
    例第64條之2第1項規定，以111年衛生福利部公告每人每月
    最低生活費之1.2倍計算之數額17,076元，應屬確實。又聲
    請人育有未成年子女，分別年約7、6歲，108至109年均無所
    得，名下無財產，現均在學，有戶籍謄本、學費收據可參，
    復經本院調取其等稅務電子閘門網路資料查詢表核閱無誤，
    堪認其等均有受聲請人扶養之必要。而上開扶養義務應由聲
    請人及其配偶共同負擔，是依消債條例第64條之2第2項規定
    ，以上開每人每月最低生活費1.2倍計算，聲請人應負擔之
    扶養費為17,076元（計算式：17,076×2÷2＝17,076），則聲
    請人主張低於上開金額之扶養費8,500元，洵堪採信。
  ㈢綜上，聲請人每月所得扣除必要生活費及扶養費後，僅餘1,0
    00元（計算式：25,000－15,500－8,500＝1,000）。聲請人名
    下固有國泰人壽保險股份有限公司、三商美邦人壽保險股份
    有限公司之保單，有中華民國人壽保險商業同業公會保險業
    通報作業資訊系統資料查詢結果表及上開公司保單資料可佐
    ，惟本院審酌上開保單未解約前尚無法用以清償，而聲請人
    積欠之無擔保及無優先權債務至少已達709,335元，亦有債
    權人良京實業股份有限公司之陳報狀可稽，堪認聲請人有不
    能清償債務之情事，而有更生之原因。此外，本件查無消債
    條例第46條各款所定應駁回更生聲請之事由存在，則聲請人
    所為聲請，應屬有據，爰命司法事務官進行本件更生程序。
四、依首開規定，裁定如主文。
中　　華　　民　　國　　111 　年　　7 　　月　　26　　日
                  民事庭  法　官　彭聖芳
正本係照原本作成。
本裁定不得抗告。
中　　華　　民　　國　　111 　年　　7 　　月　　26　　日
                          書記官  孫秀桃